---
title: "twitter"
output: html_document
---

```{r setup, message=FALSE}
library(tidyverse)
library(here)
library(tidyr)
library(broom)
library(boot)
```


```{r}
dados = read_csv2(here("data/sentimento31.csv"),
  col_types = cols(
  id = col_double(),
  regiao = col_character(),
  estado = col_character(),
  sigla = col_character(),
  vitoria_ = col_character(),
  usa_twitter_ = col_character(),
  sent_twitter_ = col_double(),
  usa_instagram_ = col_character(),
  sent_instagram_ = col_double(),
  anos_ = col_number(),
  foi_diretor_ = col_character(),
  foi_coordenador_ = col_character(),
  foi_fg_ = col_character(),
  publicacoes_twitter_ = col_double(),
  seguidores_twitter_ = col_double(),
  seguindo_twitter_ = col_double(),
  publicacoes_instagram_ = col_double(),
  seguidores_instagram_ = col_double(),
  seguindo_instagram_ = col_double()
))


dados = dados %>% 
  mutate(vitoria = (vitoria_ == "S") * 1)

glimpse(dados)

```

Removendo os que não utilizam nem twitter nem Instagram
```{r}
dados = dados %>% 
  filter(!(usa_twitter_ == "N" & usa_instagram_ == "N")) %>% 
  filter(!sent_twitter_ == 0) %>% 
  filter(!sent_instagram_ == 0)
  
glimpse(dados)
```

22 candidatos utilizam o Twitter
```{r}
dados %>% 
  count(usa_twitter_ == "S") 
```

23 candidatos utilizam o Instagram
```{r}
dados %>% 
  count(usa_instagram_ == "S") 
```

O Sentimento do Twitter

```{r}
dados %>% ggplot(mapping = aes(y=sent_twitter_, x="candidato")) +
  geom_point(alpha = 0.1) +
  geom_jitter(alpha = 0.1, width = .04)
```

O Sentimento do Twitter x vitoria_

```{r}
dados %>% ggplot(mapping = aes(y=sent_twitter_, x=vitoria_)) +
  geom_point(alpha=.1) +
  geom_jitter(alpha = 0.1, width = .04)
```

O Sentimento do Instagram

```{r}
dados %>% ggplot(mapping = aes(y=sent_instagram_, x="candidato")) +
  geom_point(alpha = 0.1) +
  geom_jitter(alpha = 0.1, width = .02)
```

O Sentimento do Twitter x vitoria_

```{r}
dados %>% ggplot(mapping = aes(y=sent_instagram_, x=vitoria_)) +
  geom_point(alpha=.1) +
  geom_jitter(alpha = 0.1, width = .02)
```

```{r}
dados %>% ggplot(mapping = aes(x= sent_twitter_, y = sent_instagram_)) +
  geom_point()
```

**Existe uma correlação fraca entre o sentimento do twitter e o sentimento do instagram**

```{r}
cor(x= dados$sent_twitter_, y=dados$sent_instagram_)
```

**A correlação entre a vitoria e o sentimento do twitter não é relevante**

```{r}
cor(x= dados$vitoria, y=dados$sent_twitter_)
```

**Existe uma correlação média entre a vitoria e o sentimento do instagram**

```{r}
cor(x= dados$vitoria, y=dados$sent_instagram_)
```

**Histogramas**

```{r}
dados %>%  ggplot(aes(x = sent_instagram_)) +
  facet_wrap(~sigla) + 
  geom_histogram(binwidth = .09, fill = "coral", color="black") +
  geom_rug()
```

**Regressões**

Regressao logísitca vitoria e sentimento do twitter e instagram para institutos e universidades

**Existe uma relação inversa entre a vitoria e o sentimento do instagram com efeito relevante**

```{r}
logit <- glm(vitoria ~ sent_twitter_ + sent_instagram_, data = dados)
summary(logit)
```

regressao vitoria com twitter e instagram, para universidade 

**sem efeito para somente universidades**

```{r}
dados_uf = dados %>%
  filter(sigla=="UF")

logit <- glm(vitoria ~ sent_twitter_ + sent_instagram_, data = dados_uf)
summary(logit)
```

regressao vitoria twitter e instagram, para instituto federal

**Existe efeito do sentimento do instagram no twitter para os reitores do instituto federal**

```{r}
dados_if = dados %>%
  filter(sigla=="IF")

logit <- glm(vitoria ~ sent_twitter_+ sent_instagram_, data = dados_if)
summary(logit)
```
**Em média o sentimento demonstrado no IF é menor do que o sentimento da UF**

```{r}
dados %>% 
  select(sigla, sent_instagram_) %>% 
  group_by(sigla) %>% 
  summarise(media = mean(sent_instagram_), .groups = "drop") 
```


```{r}
theta <- function(d, i) {
    agrupado = d %>% 
        slice(i) %>% 
        group_by(sigla) %>% 
        summarise(media = mean(sent_instagram_), .groups = "drop")
    uf = agrupado %>% filter(sigla == "UF") %>% pull(media)
    ifs = agrupado %>% filter(sigla == "IF") %>% pull(media)
    uf - ifs
}

booted <- boot(data = dados, 
               statistic = theta, 
               R = 2000)

ci = tidy(booted, 
          conf.level = .95,
          conf.method = "bca",
          conf.int = TRUE)

glimpse(ci)
```

**Não é possível afirmar se existe uma diferença em média entre o sentimento do instagram das universidades e dos institutos federais, conforme análise do IC**

```{r}
ci %>% 
  ggplot(aes(
            ymin = conf.low,
            y = statistic,
            ymax = conf.high,
            x = "Média do Sentimento do Instagram"
        )) +
        geom_linerange() +
        geom_point(color = "coral", size = 2) +
        scale_y_continuous(limits = c(-1, 1)) +
        labs(x = "", y = "Diferença entre as médias do sentimento do instagram entre instituto e universidade") +
        coord_flip()
```




